【裁判字號】    95,易,997
【裁判日期】    951005
【裁判案由】    竊盜等
【裁判全文】
臺灣桃園地方法院刑事判決               95年度易字第997號
公  訴  人  臺灣桃園地方法院檢察署檢察官
被      告  乙○○
上列被告因竊盜案件，經檢察官提起公訴（95年度偵字第14693
號），被告於本院準備程序進行中，就被訴事實為有罪之陳述，
經本院告知簡式審判程序意旨，並聽取公訴人及被告之意見後，
本院合議庭裁定依簡式審判程序審理，本院判決如下︰
    主  文
乙○○損壞他人之汽車右前車門玻璃，足以生損害於他人，累犯
，處有期徒刑參月，扣案起子壹支、手電筒壹支均沒收；又攜帶
兇器竊盜，累犯，處有期徒刑壹年，扣案起子壹支、手電筒壹支
均沒收。應執行有期徒刑壹年貳月，扣案起子壹支、手電筒壹支
均沒收。
    事  實
一、乙○○前於民國（下同）91年間因竊盜案件，經臺灣板橋地
    方法院於以91年度易字第995 號判決，判處有期徒刑7 月，
    於同年6 月28日確定；又於91年間因竊盜案件，經臺灣板橋
    地方法院以91年度易字第2874號判決，判處有期徒刑8 月，
    於同年12月20日確定。以上二罪接續執行，嗣於93年6 月29
    日縮短刑期假釋出監，並於93年8 月4 日屆滿以已執行完畢
    論。猶不知悔改，因缺錢購買毒品施用，於95年7 月8 日凌
    晨4 時許，經過桃園縣龜山鄉○○○路長庚紀念醫院時，見
    甲○○所有之車牌號碼6191-MR 號自用小客車停放於該處，
    認有機可乘，即意圖為自己不法之所有，持其所有客觀上可
    供兇器使用之起子1 支、手電筒1 支，基於毀損之故意，持
    上開起子、手電筒破壞上開自用小客車之右前車前玻璃後，
    進入該車內竊取置於車內之雷達超速警示器1 台、回數票14
    張及現金新臺幣350 元，得手後正欲離開現場時，為警當場
    查獲，並扣得上開起子及手電筒各1 支。
二、案經桃園縣政府警察局龜山分局報請臺灣桃園地方法院檢察
    署檢察官偵查起訴。
    理  由
一、被告乙○○所犯為死刑、無刑徒刑、最輕本刑為3 年以上有
    期徒刑以外之罪，被告於準備程序中就被訴事實為有罪之陳
    述，經法官告知簡式審判程序之旨，並聽取公訴人、被告之
    意見後，合議庭認為適宜，依刑事訴訟法第273 條之1 第1
    項規定，裁定由受命法官獨任進行簡式審判程序，先此敘明
    。
二、上揭犯罪事實業據被告乙○○於警詢、偵訊及本院審理時均
    坦承不諱，核與證人即被害人甲○○於警詢中指述其小客車
    遭毀損及車內物品遭竊盜等情相符。此外，復有現場及車損
    照片6 張、贓物領據1 紙及扣案起子、手電筒各1 支可資佐
    證。本件事證明確，被告上開犯行已經可以認定，應依法論
    罪科刑。
三、核被告上開所為，係犯刑法第354條毀損罪、刑法第321條第
    1 項第3 款攜帶兇器竊盜罪。被告上開毀損、竊盜犯行係出
    於可分割之複數行為，而95年7 月1 日修正公布施行之刑法
    既已刪除牽連犯之規定，自應予以分論併罰之。被告前於91
    年間因竊盜案件，經臺灣板橋地方法院以91年度易字第995
    號判決，判處有期徒刑7 月，於同年6 月28日確定；又於91
    年間因竊盜案件，經臺灣板橋地方法院以91年度易字第2874
    號判決，判處有期徒刑8 月，於同年12月20日確定，以上二
    罪接續執行，嗣於93年6 月29日縮短刑期假釋出監，並於93
    年8 月4 日屆滿以已執行完畢論，有臺灣高等法院被告前案
    紀錄表在卷可按，其受有期徒刑之執行完畢5 年後，再故意
    犯本件有期徒刑以上之罪，為累犯，應依刑法第47條第1 項
    規定，各加重其刑。爰審酌被告之品行，犯罪之動機、目的
    、手段、所竊財物，為警查獲後坦承犯罪等一切情狀，量處
    如主文所示之刑。扣案起子及手電筒各1 支，為被告所有供
    本案犯罪之用，業據被告供承在卷，爰依刑法第38條第1 項
    第2 款予以宣告沒收。
四、又依竊盜犯贓物犯保安處分條例固有「強制工作」之保安處
    分規定，惟本院認為被告並無宣告刑前強制工作之必要，其
    理由如下：依竊盜犯贓物犯保安處分條例第3 條第1 項之規
    定，宣告被告應於刑之執行前令入勞動處所強制工作者，係
    指「有犯罪之習慣者」。其「刑之執行前，令入勞動場所強
    制工作」宣告之規定係得宣告，並非必宣告，法官有其裁量
    權。本案被告雖有多次竊盜犯行，惟經法院判刑確定者，僅
    有3 次，此有上揭前案紀錄表在卷可憑，而被告自承此次係
    因缺錢購買毒品才會再次竊盜等語，尚難認其有犯竊盜罪之
    習慣，是以被告固應接受刑之執行，以接受責任之抵償。惟
    尚未至必須宣告強制工作之程度，蓋本院考量保安處分係刑
    罰以外之補充性制度，其目的在於預防社會危險性。所謂強
    制工作，係指以強制方式而使人從事勞動工作；名為保安處
    分，就剝奪人身自由而言，實與刑罰無異，有違反人民有免
    於勞動強制之自由之虞，自必須對於真正具有社會危險性之
    行為人始可宣告之，否則，難免違背比例原則之虞，自以不
    宣告為原則，而以宣告為例外。因此，本件既尚無積極證據
    足以證明被告係竊盜罪之習慣犯，更無積極證據足以證明其
    有在刑之執行前，有先行強制工作之必要性，本院認無宣告
    強制工作之必要，併予指明。
據上論斷，應依刑事訴訟法第273 條之1 第1 項、第299 條第1
項前段，刑法第321 條第1 項第3 款、第354 條、第51條第5 款
、第47條第1 項、第38條第1 項第2 款，罰金罰鍰提高標準條例
第1 條前段，刑法施行法第1 條之1 第1 項、第2 項，判決如主
文。
本案經檢察官何嘉仁到庭執行職務。
中    華    民    國    95    年    10    月    5     日
                  刑事第七庭    法  官  劉為丕
以上正本證明與原本無異。
如不服本判決，應於判決送達後10日內向本院提出上訴狀（應附
繕本）。
                                書記官  顏美惠
中    華    民    國    95    年    10    月    11    日
附錄本案論罪科刑法條：
中華民國刑法第321條
（加重竊盜罪）
犯竊盜罪而有左列情形之一者，處6 月以上、5 年以下有期徒刑
：
一  於夜間侵入住宅或有人居住之建築物、船艦或隱匿其內而犯
    之者。
二  毀越門扇、牆垣或其他安全設備而犯之者。
三  攜帶兇器而犯之者。
四  結夥三人以上而犯之者。
五  乘火災、水災或其他災害之際而犯之者。
六  在車站或埠頭而犯之者。
前項之未遂犯罰之。
中華民國刑法第354條
（毀損器物罪）
毀棄、損壞前二條以外之他人之物或致令不堪用，足以生損害於
公眾或他人者，處2 年以下有期徒刑、拘役或5 百元以下罰金。


司法院資訊處製作；財團法人民間司法改革基金會備份。
